【裁判字號】    89,易,1121
【裁判日期】    891003
【裁判案由】    違反著作權法
【裁判全文】
臺灣屏東地方法院刑事判決                        八十九年度易字第一一二一號
    公  訴  人  臺灣屏東地方法院檢察署檢察官
    被      告  丙○○
右列被告因違反著作權法案件，經檢察官提起公訴（八十九年度偵字第四一四二號）
，本院判決如左：
    主  文
丙○○連續明知係侵害電腦程式著作財產權之重製物而仍作為直接營利之使用，處有
期徒刑月，如易科罰金，以佰元折算壹日。
扣案之電腦主機壹台（內含「石器時代」電腦軟體壹片）、電腦螢幕壹部、鍵盤壹個
、滑鼠壹個、投幣器壹個，均沒收。
    事  實
一、丙○○係薇特爾網際網路店之（設屏東縣東港鎮○○路○段二○九號）負責人，
    明知「石器時代」電腦軟體為華義國際股份有限公司（下稱華義公司）享有著作
    財產權之著作物，為侵害電腦程式著作財產權之重製物，竟基於意圖營利之概括
    犯意，未經華義公司之簽約授權，自民國八十九年五月間某日起，在屏東縣東港
    鎮○○路○段二○九號所經營之薇特爾網際網路店之電腦主機內，陳列及持有上
    開電腦軟體供不特定顧客以每次投幣十元，可把玩二十分鐘之方式，作為直接營
    利之使用，以此方法連續侵害上開公司之著作財產權圖利。嗣於八十九年七月十
    五日十四時三十分許，在上址為警查獲，並當場扣得電腦主機一台（內含「石器
    時代」電腦軟體一片）、電腦螢幕一部、鍵盤一個、滑鼠一個、投幣器一個，及
    丙○○從網路上下訂單所購買供自已打玩之「靈劍傳奇」、「絕地破壞體」、「
    鐵路大享」、「夢幻西餐廳」、「真命天子」、「狂越野賽」等盜版光碟片六
    片。
二、案經著作財產權人華義公司訴由屏東縣警察局東港分局報告臺灣屏東地方法院檢
    察署檢察官偵查起訴。
    理  由
一、訊據被告丙○○於警、偵訊中及本院審時，坦承有於上揭時、地之電腦主機內灌
    入「石器時代」電腦軟體供顧客投幣打玩之事實不諱，核與告訴人之代理人甲○
    ○於本院審理時指訴之情節相符，並有上開電腦軟體上印有告訴人公司標籤之電
    腦軟體封套暨照片五幀附於警卷，及扣案之電腦主機一台（內含「石器時代」電
    腦軟體一片）、電腦螢幕一部、鍵盤一個、滑鼠一個、投幣器一個等物之扣押物
    品清單一紙附卷可資佐證，事證明確，被告上開犯行洵堪認定，應予依法論科。
二、查被告明知上開電腦軟體係侵害告訴人電腦程式著作財產權之重製物，而將之陳
    列於所經營之薇特爾網際網路店之電腦內，供不特定顧客以投幣方式把玩，故核
    被告丙○○所為，係違反著作權法第八十七條第五款之明知係侵害電腦程式之著
    作財產權之重製物而仍作為直接營利之使用，應依同法第九十三條第三款之規定
    處罰。被告自八十九年五月間某日起至同年七月十五日止之先後多次犯行，係時
    間緊接，，觸犯構成要件相同之罪名，顯係基於概括之犯意反覆為之，為連續犯
    ，應依刑法第五十六條規定論以一罪論，並依法加重其刑。爰審酌被告明知未經
    華義公司之簽約授權，而侵害他人之智慧財產權圖利，又未與告訴人和解賠償損
    害，惟犯後已坦承犯行，且所經營之期間非長，及僅有灌入「石器時代」電腦軟
    體一片，對告訴人之侵害非巨等一切情狀，量處如主文所示之刑，並諭知易科罰
    金折算之標準，以示儆懲。扣案之電腦主機一台（內含「石器時代」電腦軟體一
    片）、電腦螢幕一部、鍵盤一個、滑鼠一個、投幣器一個，均為被告所有且供犯
    罪所用之物，爰併依刑法第三十八條第一項第二款之規定，宣告沒收。公訴意旨
    另以：被告另遭查獲「靈劍傳奇」、「絕地破壞體」、「鐵路大享」、「夢幻西
    餐廳」、「真命天子」、「狂越野賽」等盜版光碟片六片，亦涉有上開違反著
    作權法之犯行。按不能證明被告犯罪或其行為不罰者，應諭知無罪之判決，刑事
    訴訟法第三百零一條第一項定有明文；又刑事訴訟法上所謂認定犯罪事實之證據
    ，係指足以證明被告確有犯罪行為之積極證據而言，該項證據必須適合於被告犯
    罪事實之認定，始得採為斷罪之資料，此有最高法院六十九年度台上字第四九一
    三號判例足資參照。經查，被告丙○○於警、偵訊中及本院審理時，均供稱：上
    開遭查獲之「靈劍傳奇」等電腦軟體盜版光碟片六片，係從網路上下訂單所購買
    供自已打玩之用，並未灌入電腦供顧客打玩營利使用，復據告訴人之代理人甲○
    ○於本院調查中自承：「那六片沒有營業，應該沒有違反著作權法」等語明確（
    詳本院八十九年九月八日訊問筆錄），俟告訴人之代理人乙○○於本院審理時雖
    供稱：「前次代理人陳述有誤」等語，然查，乙○○並未提出證據可供證明被告
    確有作為營利使用，自不能僅憑推測或擬制之詞認被告有違反著作權法之行為；
    此外，復查無積極證據足資證明被告對上開「靈劍傳奇」等電腦軟體盜版光碟六
    片亦涉有公訴人所指訴之違反著作權法之犯行，惟因公訴人認此部分與前開論罪
    科刑之犯行間，係屬同一犯罪事實之實質上一罪，爰不另為無罪之諭知。又被告
    就上開遭扣案之「靈劍傳奇」等電腦軟體盜版光碟六片，既未涉有不法之犯行，
    爰不予宣告沒收，附此敘明。
據上論斷，應依刑事訴訟法第二百九十九條第一項前段，著作權法第九十三條第三款
，刑法第十一條前段、第五十六條、第四十一條、第三十八條第一項第二款，罰金罰
鍰提高標準條例第二條，判決如主文。
本案經檢察官鍾和憲到庭執行職務。
中      華      民      國      八十九      年      十      月    三    日
                                      臺灣屏東地方法院刑事第二庭
                                          法  官  柯盛益
右正本證明與原本無異。
對於本判決如有不服應於收受送達後十日內向本院提出上訴書狀上訴於台灣高等法院
高雄分院並按他造當事人之人數附具繕本。
                                          書記官   張福山
中      華      民      國      八十九      年      十      月  三    日
附錄本判決論罪科刑法條全文
著作權法第九十三條第三款：
有下列情形之一者，處二年以下有期徒刑，得併科新台幣十萬元以下罰金︰
  三  以第八十七條各款方法之一侵害他人之著作權者。
著作權法第八十七條第五款：
有下列情形之一者，除本法另有規定外，視為侵害著作權或製版權︰
  五  明知係侵害電腦程式著作財產權之重製物而仍作為直接營利之使用者。


司法院資訊處製作；財團法人民間司法改革基金會備份。
